【裁判字號】    89,上易,1324
【裁判日期】    890913
【裁判案由】    竊盜
【裁判全文】
臺灣高等法院臺南分院刑事判決           八十九年度上易字第一三二四號 Ｇ
      上  訴  人  臺灣臺南地方法院檢察署檢察官
      被      告  乙  ○  ○
右上訴人因被告竊盜案件，不服臺灣臺南地方法院八十九年度易字第一三六七號中華
民國八十九年六月九日第一審判決（起訴案號：臺灣臺南地方法院檢察署八十九年度
偵字第五０四四號），提起上訴，本院判決如左：
      主      文
上訴駁回。
      事      實
一、乙○○與甲○○均係在臺南縣官田鄉○鎮村○○路四十號南區職訓中心學習技能
    之學員，乙○○於八十九年四月十日十八時三十分許，在前揭職訓中心宿舍寢室
    內，見甲○○所有之摩托羅拉行動電話話機（遠傳易通卡，號碼為000000
    0000號），留於宿舍寢室內，且四下無人，竟意圖為自己不法之所有，趁甲
    ○○不知之際，竊取該行動電話話機。乙○○竊得該行動電話話機後，於試打時
    為甲○○發現，甲○○乃報警於八十九年四月十八日七時，在前揭職訓中心內查
    扣乙○○竊取之行動電話話機一支。
二、案經臺南縣警察局麻豆局報請臺灣臺南地方法院檢察署檢察官偵查起訴。
      理      由
一、被告乙○○未於言詞辯論期日到庭，惟其於本院調查時到庭否認竊取被害人甲○
    ○之行動電話話機，辯稱：本案行動電話話機係伊於八十九年四月十三日十八時
    許，要去洗澡時，在職訓中心浴室內拾獲云云。惟查被害人甲○○之行動電話話
    機確係於八十九年四月十日在宿舍寢室內遭竊，並非在浴室內遺失等事實，已業
    據被害人於警訊中供述明確，又被告係使用該行動電話話機時為被害人發現而報
    警查獲，並當場扣得該話機，有扣押書及領結各一紙在卷可參。再查一般人去浴
    室洗澡，服裝以輕便為主，被害人否認其洗澡時隨身攜帶行動電話話機至浴室，
    應可採信。被告竟能在浴室拾獲該行動電話話機，亦違常情，是被告所辯顯係事
    後卸責之詞，難以採信。事證已臻明確，被告犯行堪以認定。
二、查被告意圖為自己不法之所有，乘被害人不知，而竊取被害人行動電話話機，核
    其所為，係犯刑法第三百二十條第一項竊盜罪。
三、原審以被告乙○○罪證明確，因予適用刑法第三百二十條第一項、罰金罰鍰提高
    標準條例第一條前段規定，並爰審酌被告犯罪之動機、目的、手段、所生危害、
    犯後否認犯行等一切情狀，量處拘役三十日，以資懲儆。本院經核原判決認事用
    法，並無不合，量刑亦稱允當。檢察官上訴意旨，指摘原判決漏未審酌被告另有
    行竊機車部分事實不當，為無理由，應予駁回。
四、檢察官聲請併案（臺灣士林地方法院檢察署八十九年度偵字第五一三二號）意旨
    略以：乙○○於八十九年四月二十七日十三時許，在臺北市○○區○○路三０三
    號前，見被害人姜美朱所有ＤＴＢ－五０一號輕機車鑰匙插於電門上，而將該部
    機車竊走供自己代步，經警於八十九年五月二十一日十八時二十五分許，在臺北
    縣八里鄉訊塘埔三九號前查獲，因認涉有刑為第三百二十條第一項竊盜罪，並與
    本案竊盜罪有裁判上一罪之連續犯關係等語。惟按刑法上之連續犯，必須基於一
    個概括之犯意，連續數行為而犯同一罪名，始能成立，如果每次犯罪係各別起意
    ，縱令所犯罪名相同，亦不得以連續犯論，有最高法院五十九年臺上字第二四五
    八號判例可資參照。被告乙○○於八十九年四月二十七日竊取姜美朱所有ＤＴＢ
    －五０一號輕機車時，該機車鑰匙插於電門上，且被告亦於警訊中供承因機車鑰
    匙插在電門上，而臨時起意行竊機車供已使用，於本院調查時亦供係臨時起意，
    與本案自難認係出於一個概括之犯意，即不能依連續犯處斷。併案事實與本案既
    非裁判上一罪之連續犯關係，自應檢還由聲請併案檢察官續行偵辦，併此敘明。
五、被告經合法通知，無正當理由不到庭，爰不待其陳述，逕行判決。
據上論結，應依刑事訴訟法第三百六十八條、第三百七十一條，判決如主文。
本案經檢察官曾顯智到庭執行職務。
中    華    民    國      八十九      年      九      月      十三      日
                                  臺灣高等法院臺南分院刑事第五庭
                                      審判長法官  茆    臺    雲
                                            法官  宋    明    蒼
                                            法官  李    文    福
右正本證明與原本無異。
不得上訴。
                                      法院書記官  李    良    倩
中    華    民    國      八十九      年      九      月     十四       日
附錄本判決論罪法條：
刑法第三百二十條第一項：意圖為自己或第三人不法之所有，而竊取他人之動產者，
                        為竊盜罪，處五年以下有期徒刑、拘役或五百元以下罰金
                        。


司法院資訊處製作；財團法人民間司法改革基金會備份。
